---
  title: "Исследование информации о состоянии беспроводных сетей"
  author: "Выполнено Кашинцевой Алиной Евгеньевной (l1ndo888@yandex.ru)"
  format: 
    md: 
      output-file: README.md
---

# Лабораторная работа №5


## Цель работы 

1. Получить знания о методах исследования радиоэлектронной обстановки.
2. Составить представление о механизмах работы Wi-Fi сетей на канальном и
 сетевом уровне модели OSI.
3. Зекрепить практические навыки использования языка программирования R для
 обработки данных
4. Закрепить знания основных функций обработки данных экосистемы 
языка R

## Ход выполнения работы

```{r}
  library(tidyverse)
  library(dplyr)
  library(readr)
  library(knitr)
```
  
### Подготовка данных

Импортируем csv файл с двумя датасетами

```{r}
  dataset1 <- read.csv("P2_wifi_data.csv", nrows = 167)
  dataset2 <- read.csv("P2_wifi_data.csv", skip = 169)
```

Приводим данные в датасетах к соответствующему виду
  
```{r}
  dataset1 <- dataset1 %>% 
    mutate_at(vars(BSSID, Privacy, Cipher, Authentication, LAN.IP, ESSID), trimws) %>%
    mutate_at(vars(BSSID, Privacy, Cipher, Authentication, LAN.IP, ESSID), na_if, "")
  
  dataset1$First.time.seen <- as.POSIXct(dataset1$First.time.seen, format = "%Y-%m-%d %H:%M:%S")
  
  dataset1$Last.time.seen <- as.POSIXct(dataset1$Last.time.seen, format = "%Y-%m-%d %H:%M:%S")
  
  
  dataset2 <- dataset2 %>% 
    mutate_at(vars(Station.MAC, BSSID, Probed.ESSIDs), trimws) %>%
    mutate_at(vars(Station.MAC, BSSID, Probed.ESSIDs), na_if, "")
  
  dataset2$First.time.seen <- as.POSIXct(dataset2$First.time.seen, format = "%Y-%m-%d %H:%M:%S")
  
  dataset2$Last.time.seen <- as.POSIXct(dataset2$Last.time.seen, format = "%Y-%m-%d %H:%M:%S")
```
Просмотрим общую структуру данных 

```{r}
glimpse(dataset1)
glimpse(dataset2)
```
  
### Анализ

Определим небезопасные точки доступа (без шифрования – OPN)
 
```{r}
  unsafe_access_points <- dataset1 %>% filter(grepl("OPN", Privacy))
  
  unsafe_access_points %>% select(BSSID, ESSID, Privacy) %>% knitr::kable()
```
 
Определим производителя для каждого обнаруженного устройства:

E8:28:C1 - Eltex Enterprise Ltd
00:25:00 - Apple Inc
E0:D9:E3 - Eltex Enterprise Ltd
00:26:99 - Cisco Systems
00:03:7A - Taiyo Yuden Co
00:3E:1A - Xerox
00:03:7F6 - Atheros Communications, Inc

Выявим устройства, использующие последнюю версию протокола шифрования WPA3, и названия точек доступа, реализованных на этих устройствах

```{r}
  wpa3_devices <- dataset1 %>% filter(grepl("WPA3", Privacy))
  
  wpa3_devices %>% select(BSSID, ESSID, Privacy) %>% knitr::kable()
```
  
Отсортируем точки доступа по интервалу времени, в течение которого они находились на связи, по убыванию

```{r}
  wireNetData <- dataset1 %>% mutate(Time = difftime(Last.time.seen, First.time.seen, units = "mins")) %>% arrange(desc(Time)) %>% select(BSSID, Time)
```

Просмотрим отсортированные данные

```
  wireNetData %>% select(BSSID, Time) %>% knitr::kable()
```
  
Выявим топ-10 самых быстрых точек доступа
  
```{r}
  dataset1%>%arrange(desc(Speed))%>%head(10)
```
  
Отсортируем точки доступа по частоте отправки запросов (beacons) в единицу времени по их убыванию
  
```{r}
  bb<-dataset1%>%mutate(bb=X..beacons/as.numeric(difftime(Last.time.seen,First.time.seen)))%>%filter(!is.infinite(bb))%>%arrange(desc(bb))
  bb%>%select(BSSID,bb)%>%head(10)
```
  
### Данные клиентов

Определим производителя для каждого обнаруженного устройства

```{r}
  manufa <- dataset2 %>% filter(BSSID != '(not associated)') %>% mutate(Manufacturer = substr(BSSID, 1, 8)) %>% select(Manufacturer)
  
  unique(manufa) %>%
    kable
```
  
DC:09:4C Huawei Technologies Co.,Ltd

00:25:00 Apple, Inc.

00:03:7F Atheros Communications, Inc.

00:23:EB Cisco Systems, Inc

00:0D:97 Hitachi Energy USA Inc.

08:3A:2F Guangzhou Juan Intelligent Tech Joint Stock Co.,Ltd

E0:D9:E3 Eltex Enterprise Ltd.

E8:28:C1 Eltex Enterprise Ltd.

0C:80:63 Tp-Link Technologies Co.,Ltd.


Обнаружим устройства, которые НЕ рандомизируют свой MAC адрес

```{r}
  non_randomized_mac <- dataset2 %>% filter(!grepl("^02|^06|^0A|^0E", BSSID)) %>% filter(BSSID != '(not associated)')
  
  non_randomized_mac %>% select(BSSID) %>% knitr::kable()
```
  
Кластеризуем запросы от устройств к точкам доступа по их именам. Определить время появления устройства в зоне радиовидимости и время выхода его из нее.

```{r}
  clustered_requests <- dataset2 %>% group_by(Probed.ESSIDs) %>% summarise(
  first_seen = min(First.time.seen, na.rm = TRUE),
  last_seen = max(Last.time.seen, na.rm = TRUE))
  
  clustered_requests %>% knitr::kable()
```
  
Оценить стабильность уровня сигнала внури кластера во времени. Выявить наиболее стабильный кластер.

```{r}
  signal_stability <- dataset2 %>% group_by(Probed.ESSIDs) %>% summarise(sd_signal = sd(Power, na.rm = TRUE)) %>% arrange(sd_signal)
  
  signal_stability %>% knitr::kable()
```
  
## Вывод

В ходе выполнения данной лабораторной работы были проанализированы датасеты (загруженные из csv-файла) с использованием tidyverse и получены ответы на заданные вопросы. Были улучшены навыки пользования библиотеками dplyr, read.