---
  title: "Основы обраотки данных с помощью R и Dplyr"
  author: "Выполнено Кашинцевой Алиной Евгеньевной (l1ndo888@yandex.ru)"
  format: 
    md: 
      output-file: README.md
---

# Лабораторная работа №3

## Цель работы 

1. Развить практические навыки использования языка программирования R для
 обработки данных
2. Закрепить знания базовых типов данных языка R
3. Развить практические навыки использования функций обработки данных пакета
 dplyr – функции select(), filter(), mutate(), arrange(), group_by()

## Ход выполнения работы

Загружаем необходимые библиотеки:

```{r}
library(dplyr)
library(nycflights13)
```

Анализ наборов данных, встроенных в пакет `nycflights13`, с помощью R.

1. Сколько встроенных в пакет nycflights13 датафреймов?

```{r}
data(package = "nycflights13")$results[, "Item"]
```

2. Сколько строк в каждом датафрейме?

```{r}
sapply(list(flights, airlines, airports, planes, weather), nrow)
```

3. Сколько столбцов в каждом датафрейме?

```{r}
sapply(list(flights, airlines, airports, planes, weather), ncol)
```

4. Как просмотреть примерный вид датафрейма?

```{r}
library(dplyr)
glimpse(flights)
```

5. Сколько компаний-перевозчиков (carrier) учитывают эти наборы данных?

```{r}
length(unique(flights$carrier))
```

6. Сколько рейсов принял аэропорт John F Kennedy Intl в мае?

```{r}
flights %>%
  filter(dest == "JFK", month == 5) %>%
  nrow()
```

7. Какой самый северный аэропорт?

```{r}
airports %>%
  arrange(desc(lat)) %>%
  select(name, lat) %>%
  head(1)
```

8. Какой аэропорт самый высокогорный (находится выше всех над уровнем моря)?

```{r}
airports %>%
  arrange(desc(alt)) %>%
  select(name, alt) %>%
  head(1)
```

9. Какие бортовые номера у самых старых самолетов?

```{r}
planes %>%
  arrange(year) %>%
  select(tailnum, year) %>%
  head(5)
```

10. Какая средняя температура воздуха была в сентябре в аэропорту John F Kennedy Intl?

```{r}
weather %>%
  filter(origin == "JFK", month == 9) %>%
  summarise(mean_temp_C = mean((temp - 32) * 5/9, na.rm = TRUE))
```

11. Самолеты какой авиакомпании совершили больше всего вылетов в июне?

```{r}
flights %>%
  filter(month == 6) %>%
  group_by(carrier) %>%
  summarise(flight_count = n()) %>%
  arrange(desc(flight_count)) %>%
  head(1)
```

12. Самолеты какой авиакомпании задерживались чаще других в 2013 году?

```{r}
flights %>%
  group_by(carrier) %>%
  summarise(avg_delay = mean(arr_delay, na.rm = TRUE)) %>%
  arrange(desc(avg_delay)) %>%
  head(1)
```

## Вывод

В ходе выполнения данной лабораторной раоты был проведён анализ наборов данных, встроенных в пакет `nycflights13`, и даны ответы на заданные вопросы